臺灣桃園地方法院刑事判決　　　　　　100年度簡上字第471號
上　訴　人　臺灣桃園地方法院檢察署檢察官
被　　　告　廖江楠
上列上訴人因被告詐欺案件，不服本院民國100 年7 月18日100
年度桃簡字第1397號第一審刑事簡易判決（聲請簡易判決處刑案
號：100 年度偵字第5727號），提起上訴，本院管轄第二審合議
庭判決如下：
    主  文
上訴駁回。
    事  實
一、本案以下所引用之供述證據，檢察官、被告均不爭執各該證
    據之證據能力，亦查無依法應排除其證據能力之情形，且經
    本院依法踐行證據調查程序，是此等證據之證據能力均無疑
    義，合先敘明。
二、本案經本院審理之結果，認原審以被告係犯刑法第277 條第
    1 項之普通傷害罪，判處拘役50日，並諭知易科罰金之折算
    標準，其認事、用法均無違誤，量刑亦屬妥適，應予維持，
    本案犯罪事實及證據，除於檢察官聲請簡易判決處刑書犯罪
    事實欄一第5 行「致曾裕仁受有大腿挫傷、背挫傷及左外耳
    撕裂傷等傷害」應更正為「致曾裕仁受有頭部挫傷、大腿挫
    傷、背挫傷及左外耳撕裂傷之傷害」，且補充被告於本院審
    理中坦承本案傷害犯行之供述、經增列病名後之桃園榮民醫
    院診斷證明書，及本院依檢察官之聲請所調取之行政院國軍
    退除役官兵輔導委員會桃園榮民醫院民國100 年10月13日桃
    醫醫字第1000007020號函所附病歷摘要（下稱系爭病歷摘要
    ）1 份（見請上卷第6 頁，本院卷第29至30頁、第34頁背面
    ）作為證據之外，其餘均引用如附件所示之原審判決書及檢
    察官聲請簡易判決處刑書之記載。
三、上訴人上訴意旨略稱：被告廖江楠於99年6 月15日上午10時
    起至下午7 時許，在告訴人曾裕仁桃園縣龜山鄉○○路福星
    巷18之1 號3 樓住處，毆打告訴人4 次，致告訴人因失血過
    多而暈倒，且其所受之傷害並非普通傷害，而係以鈍器重擊
    挫傷，至今仍有頭痛及頭暈現象產生等情云云。
四、惟查，本案告訴人於警詢時證稱：被告於99年6 月15日下午
    3 時至4 時中間至伊上開住處毆打伊，被告來伊家的時候手
    中就握有不知名堅硬的東西打伊頭部、臉部、耳朵，後來被
    告抓伊的衣服把伊摔在地上，之後用腳踢伊左側的腰部、背
    部、腹部、大腿，沒有使用其他武器等語，復於偵查中到庭
    具結後證稱：被告於99年6 月15日下午3 時許到伊家客廳拿
    不明物品打伊的頭，並以腳踢伊的腰、腳等語（見偵查卷第
    11頁、第25頁），就案發時間之陳述前後大致相符，原審判
    決書從而認定本案犯罪時間為「99年6 月15日下午3 時許」
    ，實無違誤，上訴人上訴意旨空言指摘被告接續傷害告訴人
    之時間為「於99年6 月15日上午10時起至下午7 時許」，尚
    不足採。又關於告訴人於本案所受傷害之情形，其於偵查程
    序中所提出之桃園榮民醫院99年6 月16日桃醫診字第920216
    03號診斷證明書病名欄載以「大腿挫傷、背挫傷、左外耳撕
    裂傷」，而其於請求檢察官上訴時所提出之桃園榮民醫院99
    年11月16日桃醫診字第92023463號診斷證明書病名欄則載以
    「頭部挫傷、大腿挫傷、背挫傷、左外耳撕裂傷」，增列「
    頭部挫傷」此項傷害（見偵查卷第16頁，請上卷第6 頁）。
    然如前所述，告訴人於警詢時及偵查中既有陳述被告亦有毆
    打其頭部，且原審判決書所引用之檢察官聲請簡易判決處刑
    書就告訴人所受傷害載為「致曾裕仁受有大腿挫傷、背挫傷
    及左外耳撕裂傷等傷害」，結尾處既記載「等傷害」，依其
    文義即不以「大腿挫傷」、「背挫傷」、「左外耳撕裂傷」
    3 項為限，故尚難謂原審法院對於被告毆打告訴人頭部此一
    情節完全未予審認；且縱使將「頭部挫傷」明確補列為告訴
    人所受之傷害，本院斟酌本案一切情形，仍認前揭原審判決
    所量處之刑罰尚屬合理，而無過輕等不當之處。
五、至上訴人上訴意旨固指稱案發當時被告毆打告訴人，致告訴
    人因失血過多而暈倒，且被告係以鈍器重擊告訴人頭部，故
    非普通傷害云云，然被告否認有使用使用工具毆打告訴人，
    且卷附系爭病例摘要之診斷內容載以：「依1.檢查資料顯示
    （電腦斷層）、2.病患主訴（昏倒1 小時後才醒來）、3.耳
    部撕裂傷，綜合推斷昏倒較可能因頭部挫傷所致，而非失血
    過多所致」、「依病歷記載描述，（頭部挫傷及耳部撕裂傷
    ）係外力創傷且非銳器所致，但難以確定係肢體（ex拳頭）
    或身外物所致」等語（見本院卷第30頁），復觀諸告訴人前
    揭於警詢時及偵查中之陳述，均未能說明被告持以毆打告訴
    人頭部者究為何物，且其於警詢時先陳述「被告手中握有不
    知名堅硬的東西打伊頭部、臉部、耳朵」，再陳述「被告之
    後用腳踢伊左側的腰部、背部、腹部、大腿，沒有使用其他
    武器」，惟就被告自「手中握有東西」至「沒有使用武器」
    之過程，告訴人則全未提及。從而，自難遽認告訴人確有失
    血過多而暈倒，且被告係以鈍器重擊告訴人頭部之情事，是
    原審就本案犯罪事實並未認定有上開情事，亦難謂有何違法
    或不當之處。此外，告訴人於本院審理中固當庭提出桃園榮
    民醫院100 年2 月9 日桃醫診字第92024594號、100 年2 月
    25日桃醫診字第92024802號、100 年10月21日桃醫診字第92
    028293號、同日桃醫診字第92028294號診斷證明書等件，記
    載其另受有「頭頸部挫傷」、「未明示之焦慮狀態」、「下
    背痛」、「上呼吸道感染」等傷害，惟此等診斷證明書所作
    成之時間顯與本案案發時間已有長期之間隔，查無與本案究
    有何關聯性，本院認應無調查之必要，附此敘明。
五、綜上所述，上訴人指摘原審判決不當，求予撤銷改判，核無
    理由，應予駁回。
據上論斷，應依刑事訴訟法第455 條之1 第1 項、第3 項、第36
8 條、第373 條，判決如主文。
本案經檢察官張姿倩到庭執行職務。
中    華    民    國   100    年    11    月    18    日
                  刑事第六庭  審判長法  官  錢建榮
                                    法  官  游智棋
                                    法  官  吳元曜
以上正本證明與原本無異。
不得上訴。
                              書記官  蔡紫凌
中    華    民    國   100    年    11    月    21    日